【裁判字號】    97,家聲,517
【裁判日期】    971225
【裁判案由】    變賣遺產
【裁判全文】
臺灣桃園地方法院民事裁定             97年度家聲字第517號
聲  請  人  行政院國軍退除役官兵輔導委員會桃園縣榮民服務
            處
法定代理人  甲○○
被 繼承 人  乙○○亡）生前.
上列聲請人聲請變賣被繼承人乙○○之遺產事件，本院裁定如下：
    主  文
准許聲請人變賣被繼承人乙○○所有如附表所示之不動產。
程序費用由被繼承人之遺產負擔。
    理  由
一、本件聲請意旨略以：被繼承人乙○○（民國13年04月24日生
    ）為國軍退除役官兵，於94年09月15日死亡，其在台灣無繼
    承人，依台灣地區與大陸地區人民關係條例第68條及退除役
    官兵死亡無人繼承遺產管理辦法第4 條規定，聲請人為其法
    定遺產管理人，並經鈞院以94年度家催字第511 號裁定准對
    乙○○之繼承人、債權人及受遺贈人為公示催告。被繼承人
    乙○○遺留如附表所示之不動產，現已有大陸地區人民前來
    聲請繼承，為移交遺產給大陸地區繼承人之必要，為此聲請
    鈞院准聲請人依退輔會不動產標售作業相關規定被繼承人乙
    ○○所有如附表所示之不動產（土地2筆及建物1筆）等語。
二、按「現役軍人或退除役官兵死亡而無繼承人、繼承人之有無
    不明或繼承人因故不能管理遺產者，由主管機關管理其遺產
    」，其中遺產管理辦法，由國防部及行政院國軍退除役官兵
    輔導委員會分別擬訂，報請行政院核定之，此觀臺灣地區與
    大陸地區人民關係條例第68條第1 項定有明文。又遺產管理
    人為清償債權、交付遺贈物或移交遺產給大陸地區繼承人，
    有變賣遺產之必要者，應聲請法院許可後辦理。退除役官兵
    死亡無人繼承遺產管理辦法第8 條之1 第1 項亦有明文。
三、聲請人所主張之前開事實，業據其提出相驗屍體證明書、戶
    籍謄本、榮民資料、土地所有權狀、房屋稅籍證明書、本院
    94年度家催字第511 號民事裁定、登報之報紙影本、本院95
    年度聲繼字第58號准予大陸地區繼承人聲請繼承之備查函等
    影本為證，並經本院依職權調閱本院94年度家催字第511 號
    、95年度聲繼字第58號案卷查核相符，堪信為真實。又被繼
    承人為退除役官兵，其遺產既有移交大陸地區繼承人而需變
    賣遺產之必要，揆諸前揭條文之規定，其聲請法院准許變賣
    之，應予准許。
四、依非訟事件法第157條，裁定如主文。
中    華    民    國    97    年    12    月    25    日
                              家事法庭法  官  周玉
上列正本證明與原本無異
如對本裁定抗告須於裁定送達後10日內向本院提出抗告狀，並繳
納抗告裁判費新台幣1,000 元。
中    華    民    國    97    年    12    月    25    日
                                      書記官  張儷瓊
附表：
一、土地：桃園縣中壢市○○段第392 地號、面積76.41 平方公
          尺、權利範圍全部。
          桃園縣中壢市○○段第392-1地號、面積19.81 平方公
          尺、權利範圍全部。
二、建物：門牌號碼為桃園縣中壢市○○里○○路341 號建物（
          二層樓、面積計187.6 平方公尺、權利範圍全部）。


司法院資訊處製作；財團法人民間司法改革基金會備份。
